【裁判字號】    98,台上,2714
【裁判日期】    980520
【裁判案由】    違反台灣地區與大陸地區人民關係條例
【裁判全文】
最高法院刑事判決            九十八年度台上字第二七一四號
上  訴  人  甲○○
上列上訴人因違反台灣地區與大陸地區人民關係條例案件，不服
台灣高等法院台南分院中華民國九十八年二月十九日第二審更審
判決（九十七年度上更(一)字第三○一號，起訴案號：台灣嘉義地
方法院檢察署九十三年度偵字第一○一一號），提起上訴，本院
判決如下：
    主  文
上訴駁回。
    理  由
按刑事訴訟法第三百七十七條規定，上訴於第三審法院，非以判
決違背法令為理由，不得為之。是提起第三審上訴，應以原判決
違背法令為理由，係屬法定要件。如果上訴理由書狀並未依據卷
內訴訟資料，具體指摘原判決不適用何種法則或如何適用不當，
或所指摘原判決違法情事，顯與法律規定得為第三審上訴理由之
違法情形，不相適合時，均應認其上訴為違背法律上之程式，予
以駁回。本件原判決撤銷第一審關於上訴人甲○○部分之不當判
決，改判仍論處其共同連續意圖營利而違反不得使大陸地區人民
非法進入台灣地區之規定罪刑，已詳敘所憑之證據及認定之理由
，並對上訴人所辯各節，如何不足採信，已依據卷內資料，詳予
指駁說明，從形式上觀察，並無任何違背法令之處。查上訴人之
選任辯護人於民國九十八年二月五日原審審判程序明確表示捨棄
傳訊證人范弘政、陳俊良等語（原審更(一)審卷第一四○至一四一
頁），原審乃依法定程序提示上開證人之供述證據並告以要旨而
為合法調查，嗣原審審判長於調查證據完畢前，復訊問尚有何證
據請求調查，上訴人及其選任辯護人均稱：「無」（同上卷第一
四七至一四八、一五二頁），事證已臻明確，原審綜合卷內其他
證據調查之結果，認定其犯行，所踐行之訴訟程序，核無不合，
殊無調查未盡或理由欠備之違法可言。上訴意旨，對於原判決究
竟如何違背法令，並未依據卷內資料為具體之指摘，徒憑己見，
對於原審採證認事之職權行使，再事爭辯，難謂已符合法定上訴
要件，其上訴違背法律上之程式，應予駁回；又本件得上訴之意
圖營利而違反不得使大陸地區人民非法進入台灣地區之規定部分
，其上訴為不合法，本院由程序上予以駁回，對於行使使公務員
登載不實之文書部分自無從適用審判不可分原則，併為實體上審
判，此部分既屬刑事訴訟法第三百七十六條第一款之案件，為不
得上訴第三審之案件，其上訴不合法，應併駁回。
據上論結，應依刑事訴訟法第三百九十五條前段，判決如主文。
中    華    民    國  九十八  年    五    月   二十   日
                      最高法院刑事第十庭
                          審判長法官  花  滿  堂
                                法官  黃  正  興
                                法官  陳  東  誥
                                法官  林  錦  芳
                                法官  洪  昌  宏
      本件正本證明與原本無異
                                      書  記  官
中    華    民    國  九十八  年    五    月  二十二  日
                                                      v


司法院資訊處製作；財團法人民間司法改革基金會備份。
